---
title: "Étude des caractéristiques de course"
subtitle: "Observation statistique"
author:
  name: "Robin Maël"
  email: "mail.robin3000@gmail.com"
date: "23 mars 2026"
lang: fr
keywords: ["Amplitude", "Fréquence", "Sprint", "Optimisation"]
version: "1.0"
format:
  html:
    self-contained: true
    css: custom.css
    page-layout: full
    fig-width: 12
    fig-height: 7
---

<a href="index.html">← Retour à l'accueil</a>

# Observation Graphique
::: panel-tabset

```{r}
#| label: Setup
#| message: false
#| warning: false
#| include: false

# ---- Je charge mes librairies ----
lapply(c("writexl", "readxl", "readr", "openxlsx", "dplyr", "tibble", "kableExtra", "echarts4r", "tidyr", "reticulate", "nortest", "tidyverse", "ggplot2", "broom", "nortest", "car"),
   library,
   character.only = TRUE) # Je charge mes librairies
windowsFonts("Times New Roman" = windowsFont("Times New Roman")) # J'ajoute ma police
```

```{r}
#| label: Fonction Tableau
#| include: false

# ---- Je définie ma fonction ----
Tableau <- function(x) {
x %>% # Ce signe '%>%' c'est un pipe, ça permet d'appliquer les lignes de code en-dessous à la variable au-dessus
  kable(digits = 3, escape = FALSE, align = "c") %>% # digits me permet d'arrondir les nombres numériques à 3 décimales. Je ne définis pas de 'col.names', les noms du tibble sont conservés par défaut
  kable_styling(bootstrap_options = c("striped", "hover"), full_width = F, position = "center") %>% # L'argument 'striped' permet d'alterner les couleurs, et l'argument 'hover' permet de mettre en évidence visuellement une ligne lorsque survolée. 'full_widht = F' permet d'empêcher le tableau d'occuper toute la largeur de la page
  row_spec(0, bold = TRUE, color = "white", background = "#2C3E50", font_size = 12) %>%  # Le '0' désigne la ligne d'en-tête
    {k <- . # Le point permet de faire référence au tableau intermédiaire, ici au tableau HTML stylisé par 'kable_styling()'. Je crée une variable k afin de la modifier
    for (i in seq_len(nrow(x))) { # Ma boucle for va de 1 jusqu'au nombre de ligne dans mon data.frame 'data.frame'. La fonction seq_len génère une séquence d'entiers allant de 1 à n inclus. C'est plus robuste que 1:n car cela ne retourne pas d'erreur lorsque n == 0
      bg <- ifelse(i %% 2 == 0, "#D5DBDB", "#ECF0F1") # On crée la variable 'bg' qui contient la couleur de fond. Dans ce bloc logique, si 'i' est pair alors on a du gris clair "#D5DBDB", dans l'autre cas on a du blanc cassé "#ECF0F1". On utilise 'i %% 2 == 0', qui est un modulo, si i modulo 2 renvoie 0, alors i est pair.
      k <- k %>% row_spec(i, background = bg, font_size = 12)} # Via la fonction row_spec permettant de contrôler le style de chaque ligne, on applique notre couleur de fond au backgroung à la ligne i et on écrase k à chaque itération pour recommencer ensuite
    k} # J'ai mis des '{}' pour encapsuler du r au sein de mon pipe
  }
```

```{r}
#| label: Datas
#| include: false

# ---- Récupération de mes datas ----
datas <- read_excel("C:/Users/mailr/Documents/1 - Master/3 - Master 2/Mémoire/Datas/Datas.xlsx") %>%
  mutate(
    `Vitesse (m.s)` = na_if(`Vitesse (m.s)`, "-"),
    `Amplitude (m)` = na_if(`Amplitude (m)`, "-"),
    `Fréquence (Hz)` = na_if(`Fréquence (Hz)`, "-")) %>%
  mutate(
    `Vitesse (m.s)` = as.numeric(`Vitesse (m.s)`),
    `Amplitude (m)` = as.numeric(`Amplitude (m)`),
    `Fréquence (Hz)` = as.numeric(`Fréquence (Hz)`))
  # filter(`Vitesse (m.s)` >= 4)
```

```{r}
#| label: Filtres
#| include: false
#| echo: false
#| warning: false

filtre_noms <- c("Makunda", "Logette", "Thebault", "Razet")
```

## DV
::: panel-tabset
### Razet
#### Profil Amplitude - Fréquence

```{r}
#| label: Corrélations - Razet
#| message: false
#| echo: false
#| warning: false
#| include: false
#| tbl-cap: "Tableau n°1 : Corrélations entre la Vitesse (m.s), l'Amplitude (m) et la Fréquence (Hz) - Razet"

# ---- Je fais mon test de corrélation ----
cor_vit_amp <- cor.test(datas$`Vitesse (m.s)`[datas$Nom == "Razet"], datas$`Amplitude (m)`[datas$Nom == "Razet"], method = "spearman")
cor_vit_fre <- cor.test(datas$`Vitesse (m.s)`[datas$Nom == "Razet"], datas$`Fréquence (Hz)`[datas$Nom == "Razet"], method = "spearman")
## ---- Je récupère les p.values et les rho de mon test ----
corr.stats <- data.frame(
  Variable = c("Vitesse - Amplitude", "Vitesse - Fréquence"),
  p.values = c(
    cor_vit_amp$p.value,
    cor_vit_fre$p.value),
  Coefficients = c(
    cor_vit_amp$estimate,
    cor_vit_fre$estimate)) %>%
  mutate(`Force de corrélation` = case_when(Coefficients < 0.20 ~ "Très faible / Nulle", Coefficients < 0.40 ~ "Faible", Coefficients < 0.60 ~ "Modérée", Coefficients < 0.80 ~ "Forte", TRUE ~ "Très forte"))
### ---- J'affiche mes résultats ----
Tableau(corr.stats)
#### ---- Je crée des labels pour mes graphique ----
#### --- Amplitude ---
r_amp <- round(cor_vit_amp$estimate, 2)
p_amp <- cor_vit_amp$p.value
etoile_amp <- case_when(
  p_amp < 0.001 ~ "***",
  p_amp < 0.01  ~ "**",
  p_amp < 0.05  ~ "*",
  TRUE          ~ "ns"
)
label_amp <- paste0("ρ = ", r_amp, etoile_amp)
#### --- Fréquence ---
r_fre <- round(cor_vit_fre$estimate, 2)
p_fre <- cor_vit_fre$p.value
etoile_fre <- case_when(
  p_fre < 0.001 ~ "***",
  p_fre < 0.01  ~ "**",
  p_fre < 0.05  ~ "*",
  TRUE          ~ "ns"
)
label_fre <- paste0("ρ = ", r_fre, etoile_fre)
```

##### Graphiques

```{r}
#| label: Graphique de l'évolution de l'Amplitude en fonction de la Vitesse - Razet
#| echo: false
#| warning: false
#| fig-cap: "Graphique n°1 : Évolution de l'amplitude en fonction de la vitesse - Razet"

# ---- Je crée mon graphique ----
ggplot(data = datas %>% filter(Nom %in% "Razet"), aes(x = `Vitesse (m.s)`, y = `Amplitude (m)`)) +
  geom_point(color = "#A61E79") +
  labs(title = "Évolution de l'amplitude en fonction de la vitesse - Razet", x = "Vitesse (m.s)", y = "Amplitude (m)") +
  scale_x_continuous(
    breaks = seq(min(datas$`Vitesse (m.s)`[datas$Nom == "Razet"], na.rm = TRUE), max(datas$`Vitesse (m.s)`[datas$Nom == "Razet"], na.rm = TRUE), by = 0.2), 
    labels = scales::label_number(accuracy = 0.1), 
    limits = c(quantile(datas$`Vitesse (m.s)`[datas$Nom %in% "Razet"], 0.05, na.rm = TRUE), quantile(datas$`Vitesse (m.s)`[datas$Nom %in% "Razet"], 0.95, na.rm = TRUE))) +
  scale_y_continuous(
    breaks = seq(min(datas$`Amplitude (m)`[datas$Nom == "Razet"], na.rm = TRUE), max(datas$`Amplitude (m)`[datas$Nom == "Razet"], na.rm = TRUE), by = 0.05), 
    labels = scales::label_number(accuracy = 0.01), 
    limits = c(quantile(datas$`Amplitude (m)`[datas$Nom %in% "Razet"], 0.05, na.rm = TRUE), quantile(datas$`Amplitude (m)`[datas$Nom %in% "Razet"], 0.95, na.rm = TRUE))) +
  geom_smooth(method = "lm", formula = y ~ poly(x, 1), se = TRUE, linewidth = 1, color = "black", fill = "gray") +
  annotate("text",
         x = 5.5, y = 1.85,
         hjust = 0, vjust = 1,
         label = label_amp,
         family = "Times New Roman",
         size = 6,
         fontface = "bold") +
  theme(axis.line = element_line(size = 0.5, linetype = 2),
        panel.grid.major = element_line(size = 0.5, colour = "black", linetype = "dotted"),
        panel.grid.minor = element_line(colour = "black", size = 0.5, linetype = "dotted"),
        plot.title = element_text(family = "Times New Roman", face = "bold", size = 14, hjust = 0.5),
        axis.title = element_text(family = "Times New Roman", size = 12),
        axis.text = element_text(family = "Times New Roman", size = 10, color = "black"),
        legend.text = element_text(family = "Times New Roman", size = 10),
        legend.title = element_text(family = "Times New Roman", face = "bold", size = 10),
        legend.position = "bottom")
```

```{r}
#| label: Graphique de l'évolution de la Fréquence en fonction de la Vitesse - Razet
#| echo: false
#| warning: false
#| fig-cap: "Graphique n°2 : Évolution de la Fréquence en fonction de la Vitesse - Razet"

# ---- Je crée mon graphique ----
ggplot(data = datas %>% filter(Nom %in% "Razet"), aes(x = `Vitesse (m.s)`, y = `Fréquence (Hz)`)) +
  geom_point(color = "#191EB5") +
  labs(title = "Évolution de la Fréquence en fonction de la vitesse - Razet", x = "Vitesse (m.s)", y = "Fréquence (Hz)") +
  scale_x_continuous(breaks = seq(min(datas$`Vitesse (m.s)`[datas$Nom == "Razet"], na.rm = TRUE), max(datas$`Vitesse (m.s)`[datas$Nom == "Razet"], na.rm = TRUE), by = 0.2), labels = scales::label_number(accuracy = 0.1), limits = c(quantile(datas$`Vitesse (m.s)`[datas$Nom %in% "Razet"], 0.05, na.rm = TRUE), quantile(datas$`Vitesse (m.s)`[datas$Nom %in% "Razet"], 0.95, na.rm = TRUE))) +
  scale_y_continuous(breaks = seq(min(datas$`Fréquence (Hz)`[datas$Nom == "Razet"], na.rm = TRUE), max(datas$`Fréquence (Hz)`[datas$Nom == "Razet"], na.rm = TRUE), by = 0.05), labels = scales::label_number(accuracy = 0.01), limits = c(quantile(datas$`Fréquence (Hz)`[datas$Nom %in% "Razet"], 0.05, na.rm = TRUE), quantile(datas$`Fréquence (Hz)`[datas$Nom %in% "Razet"], 0.95, na.rm = TRUE))) +
  geom_smooth(method = "lm", formula = y ~ poly(x, 1), se = TRUE, linewidth = 1, color = "black", fill = "gray") +
  annotate("text",
         x = 5.5, y = 4,
         hjust = 0, vjust = 1,
         label = label_fre,
         family = "Times New Roman",
         size = 6,
         fontface = "bold") +
  theme(axis.line = element_line(size = 0.5, linetype = 2),
        panel.grid.major = element_line(size = 0.5, colour = "black", linetype = "dotted"),
        panel.grid.minor = element_line(colour = "black", size = 0.5, linetype = "dotted"),
        plot.title = element_text(family = "Times New Roman", face = "bold", size = 14, hjust = 0.5),
        axis.title = element_text(family = "Times New Roman", size = 12),
        axis.text = element_text(family = "Times New Roman", size = 10, color = "black"),
        legend.text = element_text(family = "Times New Roman", size = 10),
        legend.title = element_text(family = "Times New Roman", face = "bold", size = 10),
        legend.position = "bottom")
```

On observe de manière très **significative** une **corrélation forte positive** entre la **Vitesse** et l'**Amplitude**, et entre la **Vitesse** et la **Fréquence**.

On n'observe pas un profil plus porté vers l'Amplitude ou la Fréquence. C'est un profil mixte.

J'ai pas le profil F-V.

J'ai pas vérifié la normalité des données pour observer rapidement la tendance des résultats

J'ai posé :

- Si p < 0.001 = "***" ;
- Si p < 0.01 = "**" ;
- Si p < 0.05 = "*" ;
- Sinon p = "ns"

### Logette
#### Profil Amplitude - Fréquence
##### Graphiques

```{r}
#| label: Corrélations - Logette
#| message: false
#| echo: false
#| warning: false
#| include: false
#| tbl-cap: "Tableau n°2 : Corrélations entre la Vitesse (m.s), l'Amplitude (m) et la Fréquence (Hz) - Logette"

# ---- Je fais mon test de corrélation ----
cor_vit_amp <- cor.test(datas$`Vitesse (m.s)`[datas$Nom == "Logette"], datas$`Amplitude (m)`[datas$Nom == "Logette"], method = "spearman")
cor_vit_fre <- cor.test(datas$`Vitesse (m.s)`[datas$Nom == "Logette"], datas$`Fréquence (Hz)`[datas$Nom == "Logette"], method = "spearman")
## ---- Je récupère les p.values et les rho de mon test ----
corr.stats <- data.frame(
  Variable = c("Vitesse - Amplitude", "Vitesse - Fréquence"),
  p.values = c(
    cor_vit_amp$p.value,
    cor_vit_fre$p.value),
  Coefficients = c(
    cor_vit_amp$estimate,
    cor_vit_fre$estimate)) %>%
  mutate(`Force de corrélation` = case_when(Coefficients < 0.20 ~ "Très faible / Nulle", Coefficients < 0.40 ~ "Faible", Coefficients < 0.60 ~ "Modérée", Coefficients < 0.80 ~ "Forte", TRUE ~ "Très forte"))
### ---- J'affiche mes résultats ----
Tableau(corr.stats)
#### ---- Je crée des labels pour mes graphique ----
#### --- Amplitude ---
r_amp <- round(cor_vit_amp$estimate, 2)
p_amp <- cor_vit_amp$p.value
etoile_amp <- case_when(
  p_amp < 0.001 ~ "***",
  p_amp < 0.01  ~ "**",
  p_amp < 0.05  ~ "*",
  TRUE          ~ "ns"
)
label_amp <- paste0("ρ = ", r_amp, etoile_amp)
#### --- Fréquence ---
r_fre <- round(cor_vit_fre$estimate, 2)
p_fre <- cor_vit_fre$p.value
etoile_fre <- case_when(
  p_fre < 0.001 ~ "***",
  p_fre < 0.01  ~ "**",
  p_fre < 0.05  ~ "*",
  TRUE          ~ "ns"
)
label_fre <- paste0("ρ = ", r_fre, etoile_fre)
```

```{r}
#| label: Graphique de l'évolution de l'Amplitude en fonction de la Vitesse - Logette
#| echo: false
#| warning: false
#| fig-cap: "Graphique n°3 : Évolution de l'amplitude en fonction de la vitesse - Logette"

# ---- Je crée mon graphique ----
ggplot(data = datas %>% filter(Nom %in% "Logette"), aes(x = `Vitesse (m.s)`, y = `Amplitude (m)`)) +
  geom_point(color = "#A61E79") +
  labs(title = "Évolution de l'amplitude en fonction de la vitesse - Logette", x = "Vitesse (m.s)", y = "Amplitude (m)") +
  scale_x_continuous(breaks = seq(min(datas$`Vitesse (m.s)`[datas$Nom == "Logette"], na.rm = TRUE), max(datas$`Vitesse (m.s)`[datas$Nom == "Logette"], na.rm = TRUE), by = 0.2), labels = scales::label_number(accuracy = 0.1), limits = c(quantile(datas$`Vitesse (m.s)`[datas$Nom %in% "Logette"], 0.05, na.rm = TRUE), quantile(datas$`Vitesse (m.s)`[datas$Nom %in% "Logette"], 0.95, na.rm = TRUE))) +
  scale_y_continuous(breaks = seq(min(datas$`Amplitude (m)`[datas$Nom == "Logette"], na.rm = TRUE), max(datas$`Amplitude (m)`[datas$Nom == "Logette"], na.rm = TRUE), by = 0.05), labels = scales::label_number(accuracy = 0.01), limits = c(quantile(datas$`Amplitude (m)`[datas$Nom %in% "Logette"], 0.05, na.rm = TRUE), quantile(datas$`Amplitude (m)`[datas$Nom %in% "Logette"], 0.95, na.rm = TRUE))) +
  geom_smooth(method = "lm", formula = y ~ poly(x, 1), se = TRUE, linewidth = 1, color = "black", fill = "gray") +
  annotate("text",
         x = 5, y = 1.65,
         hjust = 0, vjust = 1,
         label = label_amp,
         family = "Times New Roman",
         size = 6,
         fontface = "bold") +
  theme(axis.line = element_line(size = 0.5, linetype = 2),
        panel.grid.major = element_line(size = 0.5, colour = "black", linetype = "dotted"),
        panel.grid.minor = element_line(colour = "black", size = 0.5, linetype = "dotted"),
        plot.title = element_text(family = "Times New Roman", face = "bold", size = 14, hjust = 0.5),
        axis.title = element_text(family = "Times New Roman", size = 12),
        axis.text = element_text(family = "Times New Roman", size = 10, color = "black"),
        legend.text = element_text(family = "Times New Roman", size = 10),
        legend.title = element_text(family = "Times New Roman", face = "bold", size = 10),
        legend.position = "bottom")
```
```{r}
#| label: Graphique de l'évolution de la Fréquence en fonction de la Vitesse - Logette
#| echo: false
#| warning: false
#| fig-cap: "Graphique n°4 : Évolution de la Fréquence en fonction de la Vitesse - Logette"

# ---- Je crée mon graphique ----
ggplot(data = datas %>% filter(Nom %in% "Logette"), aes(x = `Vitesse (m.s)`, y = `Fréquence (Hz)`)) +
  geom_point(color = "#191EB5") +
  labs(title = "Évolution de la Fréquence en fonction de la vitesse - Logette", x = "Vitesse (m.s)", y = "Fréquence (Hz)") +
  scale_x_continuous(breaks = seq(min(datas$`Vitesse (m.s)`[datas$Nom == "Logette"], na.rm = TRUE), max(datas$`Vitesse (m.s)`[datas$Nom == "Logette"], na.rm = TRUE), by = 0.2), labels = scales::label_number(accuracy = 0.1), limits = c(quantile(datas$`Vitesse (m.s)`[datas$Nom %in% "Logette"], 0.05, na.rm = TRUE), quantile(datas$`Vitesse (m.s)`[datas$Nom %in% "Logette"], 0.95, na.rm = TRUE))) +
  scale_y_continuous(breaks = seq(min(datas$`Fréquence (Hz)`[datas$Nom == "Logette"], na.rm = TRUE), max(datas$`Fréquence (Hz)`[datas$Nom == "Logette"], na.rm = TRUE), by = 0.05), labels = scales::label_number(accuracy = 0.01), limits = c(quantile(datas$`Fréquence (Hz)`[datas$Nom %in% "Logette"], 0.05, na.rm = TRUE), quantile(datas$`Fréquence (Hz)`[datas$Nom %in% "Logette"], 0.95, na.rm = TRUE))) +
  geom_smooth(method = "lm", formula = y ~ poly(x, 1), se = TRUE, linewidth = 1, color = "black", fill = "gray") +
  annotate("text",
         x = 5.5, y = 4.5,
         hjust = 0, vjust = 1,
         label = label_fre,
         family = "Times New Roman",
         size = 6,
         fontface = "bold") +
  theme(axis.line = element_line(size = 0.5, linetype = 2),
        panel.grid.major = element_line(size = 0.5, colour = "black", linetype = "dotted"),
        panel.grid.minor = element_line(colour = "black", size = 0.5, linetype = "dotted"),
        plot.title = element_text(family = "Times New Roman", face = "bold", size = 14, hjust = 0.5),
        axis.title = element_text(family = "Times New Roman", size = 12),
        axis.text = element_text(family = "Times New Roman", size = 10, color = "black"),
        legend.text = element_text(family = "Times New Roman", size = 10),
        legend.title = element_text(family = "Times New Roman", face = "bold", size = 10),
        legend.position = "bottom")
```

Chez Tiff on remarque des corrélations positives très significatives un peu moins fortes. On remarque que la corrélation est légèrement plus forte entre l'Amplitude et la Vitesse. Ce qui n'en fait pas pour autant un profil plus porté sur l'Amplitude. Surtout qu'on a pas raporté à la taille.

Le profil Force - Vitesse de Tiff c'est :

- VO : 8.18 m.s^-1^
- FO : 267 N
- F0.rel : 5.7 N.kg^-1^
- Pmax : 541 w
- Pmax.rel : 11.5 W.kg^-1^
- Vmax : 7.89 m.s^-1^

Comment je lie ces informations à mon profil de course ??

### Thebault
#### Profil Amplitude - Fréquence
##### Graphiques

```{r}
#| label: Corrélations - Thebault
#| message: false
#| echo: false
#| warning: false
#| include: false
#| tbl-cap: "Tableau n°3 : Corrélations entre la Vitesse (m.s), l'Amplitude (m) et la Fréquence (Hz) - Thebault"

# ---- Je fais mon test de corrélation ----
cor_vit_amp <- cor.test(datas$`Vitesse (m.s)`[datas$Nom == "Thebault"], datas$`Amplitude (m)`[datas$Nom == "Thebault"], method = "spearman")
cor_vit_fre <- cor.test(datas$`Vitesse (m.s)`[datas$Nom == "Thebault"], datas$`Fréquence (Hz)`[datas$Nom == "Thebault"], method = "spearman")
## ---- Je récupère les p.values et les rho de mon test ----
corr.stats <- data.frame(
  Variable = c("Vitesse - Amplitude", "Vitesse - Fréquence"),
  p.values = c(
    cor_vit_amp$p.value,
    cor_vit_fre$p.value),
  Coefficients = c(
    cor_vit_amp$estimate,
    cor_vit_fre$estimate)) %>%
  mutate(`Force de corrélation` = case_when(Coefficients < 0.20 ~ "Très faible / Nulle", Coefficients < 0.40 ~ "Faible", Coefficients < 0.60 ~ "Modérée", Coefficients < 0.80 ~ "Forte", TRUE ~ "Très forte"))
### ---- J'affiche mes résultats ----
Tableau(corr.stats)
#### ---- Je crée des labels pour mes graphique ----
#### --- Amplitude ---
r_amp <- round(cor_vit_amp$estimate, 2)
p_amp <- cor_vit_amp$p.value
etoile_amp <- case_when(
  p_amp < 0.001 ~ "***",
  p_amp < 0.01  ~ "**",
  p_amp < 0.05  ~ "*",
  TRUE          ~ "ns"
)
label_amp <- paste0("ρ = ", r_amp, etoile_amp)
#### --- Fréquence ---
r_fre <- round(cor_vit_fre$estimate, 2)
p_fre <- cor_vit_fre$p.value
etoile_fre <- case_when(
  p_fre < 0.001 ~ "***",
  p_fre < 0.01  ~ "**",
  p_fre < 0.05  ~ "*",
  TRUE          ~ "ns"
)
label_fre <- paste0("ρ = ", r_fre, etoile_fre)
```

```{r}
#| label: Graphique de l'évolution de l'Amplitude en fonction de la Vitesse - Thebault
#| echo: false
#| warning: false
#| fig-cap: "Graphique n°5 : Évolution de l'amplitude en fonction de la vitesse - Thebault"

# ---- Je crée mon graphique ----
ggplot(data = datas %>% filter(Nom %in% "Thebault"), aes(x = `Vitesse (m.s)`, y = `Amplitude (m)`)) +
  geom_point(color = "#A61E79") +
  labs(title = "Évolution de l'amplitude en fonction de la vitesse - Thebault", x = "Vitesse (m.s)", y = "Amplitude (m)") +
  scale_x_continuous(breaks = seq(min(datas$`Vitesse (m.s)`[datas$Nom == "Thebault"], na.rm = TRUE), max(datas$`Vitesse (m.s)`[datas$Nom == "Thebault"], na.rm = TRUE), by = 0.2), labels = scales::label_number(accuracy = 0.1), limits = c(quantile(datas$`Vitesse (m.s)`[datas$Nom %in% "Thebault"], 0.05, na.rm = TRUE), quantile(datas$`Vitesse (m.s)`[datas$Nom %in% "Thebault"], 0.95, na.rm = TRUE))) +
  scale_y_continuous(breaks = seq(min(datas$`Amplitude (m)`[datas$Nom == "Thebault"], na.rm = TRUE), max(datas$`Amplitude (m)`[datas$Nom == "Thebault"], na.rm = TRUE), by = 0.05), labels = scales::label_number(accuracy = 0.01), limits = c(quantile(datas$`Amplitude (m)`[datas$Nom %in% "Thebault"], 0.05, na.rm = TRUE), quantile(datas$`Amplitude (m)`[datas$Nom %in% "Thebault"], 0.95, na.rm = TRUE))) +
  geom_smooth(method = "lm", formula = y ~ poly(x, 1), se = TRUE, linewidth = 1, color = "black", fill = "gray") +
  annotate("text",
         x = 6.5, y = 2,
         hjust = 0, vjust = 1,
         label = label_amp,
         family = "Times New Roman",
         size = 6,
         fontface = "bold") +
  theme(axis.line = element_line(size = 0.5, linetype = 2),
        panel.grid.major = element_line(size = 0.5, colour = "black", linetype = "dotted"),
        panel.grid.minor = element_line(colour = "black", size = 0.5, linetype = "dotted"),
        plot.title = element_text(family = "Times New Roman", face = "bold", size = 14, hjust = 0.5),
        axis.title = element_text(family = "Times New Roman", size = 12),
        axis.text = element_text(family = "Times New Roman", size = 10, color = "black"),
        legend.text = element_text(family = "Times New Roman", size = 10),
        legend.title = element_text(family = "Times New Roman", face = "bold", size = 10),
        legend.position = "bottom")
```
```{r}
#| label: Graphique de l'évolution de la Fréquence en fonction de la Vitesse - Thebault
#| echo: false
#| warning: false
#| fig-cap: "Graphique n°6 : Évolution de la Fréquence en fonction de la Vitesse - Thebault"

# ---- Je crée mon graphique ----
ggplot(data = datas %>% filter(Nom %in% "Thebault"), aes(x = `Vitesse (m.s)`, y = `Fréquence (Hz)`)) +
  geom_point(color = "#191EB5") +
  labs(title = "Évolution de la Fréquence en fonction de la vitesse - Thebault", x = "Vitesse (m.s)", y = "Fréquence (Hz)") +
  scale_x_continuous(breaks = seq(min(datas$`Vitesse (m.s)`[datas$Nom == "Thebault"], na.rm = TRUE), max(datas$`Vitesse (m.s)`[datas$Nom == "Thebault"], na.rm = TRUE), by = 0.2), labels = scales::label_number(accuracy = 0.1), limits = c(quantile(datas$`Vitesse (m.s)`[datas$Nom %in% "Thebault"], 0.05, na.rm = TRUE), quantile(datas$`Vitesse (m.s)`[datas$Nom %in% "Thebault"], 0.95, na.rm = TRUE))) +
  scale_y_continuous(breaks = seq(min(datas$`Fréquence (Hz)`[datas$Nom == "Thebault"], na.rm = TRUE), max(datas$`Fréquence (Hz)`[datas$Nom == "Thebault"], na.rm = TRUE), by = 0.05), labels = scales::label_number(accuracy = 0.01), limits = c(quantile(datas$`Fréquence (Hz)`[datas$Nom %in% "Thebault"], 0.05, na.rm = TRUE), quantile(datas$`Fréquence (Hz)`[datas$Nom %in% "Thebault"], 0.95, na.rm = TRUE))) +
  geom_smooth(method = "lm", formula = y ~ poly(x, 1), se = TRUE, linewidth = 1, color = "black", fill = "gray") +
  annotate("text",
         x = 6.5, y = 4.37,
         hjust = 0, vjust = 1,
         label = label_fre,
         family = "Times New Roman",
         size = 6,
         fontface = "bold") +
  theme(axis.line = element_line(size = 0.5, linetype = 2),
        panel.grid.major = element_line(size = 0.5, colour = "black", linetype = "dotted"),
        panel.grid.minor = element_line(colour = "black", size = 0.5, linetype = "dotted"),
        plot.title = element_text(family = "Times New Roman", face = "bold", size = 14, hjust = 0.5),
        axis.title = element_text(family = "Times New Roman", size = 12),
        axis.text = element_text(family = "Times New Roman", size = 10, color = "black"),
        legend.text = element_text(family = "Times New Roman", size = 10),
        legend.title = element_text(family = "Times New Roman", face = "bold", size = 10),
        legend.position = "bottom")
```

Chez Evan on remarque encore des corrélations très significatives. Mais ici beaucoup moins marquées entre la Fréquence et la Vitesse. On peut se poser la question si Evan n'est pas un profil plus en Amplitude qu'en Fréquence.

Lucas m'a dit qu'il pouvait retrouver un Profil F-V de l'année dernière ou de l'année d'avant.

### Makunda
#### Profil Amplitude - Fréquence
##### Graphiques

```{r}
#| label: Corrélations - Makunda
#| message: false
#| echo: false
#| warning: false
#| include: false
#| tbl-cap: "Tableau n°3 : Corrélations entre la Vitesse (m.s), l'Amplitude (m) et la Fréquence (Hz) - Makunda"

# ---- Je fais mon test de corrélation ----
cor_vit_amp <- cor.test(datas$`Vitesse (m.s)`[datas$Nom == "Makunda"], datas$`Amplitude (m)`[datas$Nom == "Makunda"], method = "spearman")
cor_vit_fre <- cor.test(datas$`Vitesse (m.s)`[datas$Nom == "Makunda"], datas$`Fréquence (Hz)`[datas$Nom == "Makunda"], method = "spearman")
## ---- Je récupère les p.values et les rho de mon test ----
corr.stats <- data.frame(
  Variable = c("Vitesse - Amplitude", "Vitesse - Fréquence"),
  p.values = c(
    cor_vit_amp$p.value,
    cor_vit_fre$p.value),
  Coefficients = c(
    cor_vit_amp$estimate,
    cor_vit_fre$estimate)) %>%
  mutate(`Force de corrélation` = case_when(Coefficients < 0.20 ~ "Très faible / Nulle", Coefficients < 0.40 ~ "Faible", Coefficients < 0.60 ~ "Modérée", Coefficients < 0.80 ~ "Forte", TRUE ~ "Très forte"))
### ---- J'affiche mes résultats ----
Tableau(corr.stats)
#### ---- Je crée des labels pour mes graphique ----
#### --- Amplitude ---
r_amp <- round(cor_vit_amp$estimate, 2)
p_amp <- cor_vit_amp$p.value
etoile_amp <- case_when(
  p_amp < 0.001 ~ "***",
  p_amp < 0.01  ~ "**",
  p_amp < 0.05  ~ "*",
  TRUE          ~ "ns"
)
label_amp <- paste0("ρ = ", r_amp, etoile_amp)
#### --- Fréquence ---
r_fre <- round(cor_vit_fre$estimate, 2)
p_fre <- cor_vit_fre$p.value
etoile_fre <- case_when(
  p_fre < 0.001 ~ "***",
  p_fre < 0.01  ~ "**",
  p_fre < 0.05  ~ "*",
  TRUE          ~ "ns"
)
label_fre <- paste0("ρ = ", r_fre, etoile_fre)
```

```{r}
#| label: Graphique de l'évolution de l'Amplitude en fonction de la Vitesse - Makunda
#| echo: false
#| warning: false
#| fig-cap: "Graphique n°7 : Évolution de l'amplitude en fonction de la vitesse - Makunda"

# ---- Je crée mon graphique ----
ggplot(data = datas %>% filter(Nom %in% "Makunda"), aes(x = `Vitesse (m.s)`, y = `Amplitude (m)`)) +
  geom_point(color = "#A61E79") +
  labs(title = "Évolution de l'amplitude en fonction de la vitesse - Makunda", x = "Vitesse (m.s)", y = "Amplitude (m)") +
  scale_x_continuous(breaks = seq(min(datas$`Vitesse (m.s)`[datas$Nom == "Makunda"], na.rm = TRUE), max(datas$`Vitesse (m.s)`[datas$Nom == "Makunda"], na.rm = TRUE), by = 0.2), labels = scales::label_number(accuracy = 0.1), limits = c(quantile(datas$`Vitesse (m.s)`[datas$Nom %in% "Makunda"], 0.05, na.rm = TRUE), quantile(datas$`Vitesse (m.s)`[datas$Nom %in% "Makunda"], 0.95, na.rm = TRUE))) +
  scale_y_continuous(breaks = seq(min(datas$`Amplitude (m)`[datas$Nom == "Makunda"], na.rm = TRUE), max(datas$`Amplitude (m)`[datas$Nom == "Makunda"], na.rm = TRUE), by = 0.05), labels = scales::label_number(accuracy = 0.01), limits = c(quantile(datas$`Amplitude (m)`[datas$Nom %in% "Makunda"], 0.05, na.rm = TRUE), quantile(datas$`Amplitude (m)`[datas$Nom %in% "Makunda"], 0.95, na.rm = TRUE))) +
  geom_smooth(method = "lm", formula = y ~ poly(x, 1), se = TRUE, linewidth = 1, color = "black", fill = "gray") +
  annotate("text",
         x = 6, y = 2.05,
         hjust = 0, vjust = 1,
         label = label_amp,
         family = "Times New Roman",
         size = 6,
         fontface = "bold") +
  theme(axis.line = element_line(size = 0.5, linetype = 2),
        panel.grid.major = element_line(size = 0.5, colour = "black", linetype = "dotted"),
        panel.grid.minor = element_line(colour = "black", size = 0.5, linetype = "dotted"),
        plot.title = element_text(family = "Times New Roman", face = "bold", size = 14, hjust = 0.5),
        axis.title = element_text(family = "Times New Roman", size = 12),
        axis.text = element_text(family = "Times New Roman", size = 10, color = "black"),
        legend.text = element_text(family = "Times New Roman", size = 10),
        legend.title = element_text(family = "Times New Roman", face = "bold", size = 10),
        legend.position = "bottom")
```
```{r}
#| label: Graphique de l'évolution de la Fréquence en fonction de la Vitesse - Makunda
#| echo: false
#| warning: false
#| fig-cap: "Graphique n°8 : Évolution de la Fréquence en fonction de la Vitesse - Makunda"

# ---- Je crée mon graphique ----
ggplot(data = datas %>% filter(Nom %in% "Makunda"), aes(x = `Vitesse (m.s)`, y = `Fréquence (Hz)`)) +
  geom_point(color = "#191EB5") +
  labs(title = "Évolution de la Fréquence en fonction de la vitesse - Makunda", x = "Vitesse (m.s)", y = "Fréquence (Hz)") +
  scale_x_continuous(breaks = seq(min(datas$`Vitesse (m.s)`[datas$Nom == "Makunda"], na.rm = TRUE), max(datas$`Vitesse (m.s)`[datas$Nom == "Makunda"], na.rm = TRUE), by = 0.2), labels = scales::label_number(accuracy = 0.1), limits = c(quantile(datas$`Vitesse (m.s)`[datas$Nom %in% "Makunda"], 0.05, na.rm = TRUE), quantile(datas$`Vitesse (m.s)`[datas$Nom %in% "Makunda"], 0.95, na.rm = TRUE))) +
  scale_y_continuous(breaks = seq(min(datas$`Fréquence (Hz)`[datas$Nom == "Makunda"], na.rm = TRUE), max(datas$`Fréquence (Hz)`[datas$Nom == "Makunda"], na.rm = TRUE), by = 0.05), labels = scales::label_number(accuracy = 0.01), limits = c(quantile(datas$`Fréquence (Hz)`[datas$Nom %in% "Makunda"], 0.05, na.rm = TRUE), quantile(datas$`Fréquence (Hz)`[datas$Nom %in% "Makunda"], 0.95, na.rm = TRUE))) +
  geom_smooth(method = "lm", formula = y ~ poly(x, 1), se = TRUE, linewidth = 1, color = "black", fill = "gray") +
  annotate("text",
         x = 6, y = 4.07,
         hjust = 0, vjust = 1,
         label = label_fre,
         family = "Times New Roman",
         size = 6,
         fontface = "bold") +
  theme(axis.line = element_line(size = 0.5, linetype = 2),
        panel.grid.major = element_line(size = 0.5, colour = "black", linetype = "dotted"),
        panel.grid.minor = element_line(colour = "black", size = 0.5, linetype = "dotted"),
        plot.title = element_text(family = "Times New Roman", face = "bold", size = 14, hjust = 0.5),
        axis.title = element_text(family = "Times New Roman", size = 12),
        axis.text = element_text(family = "Times New Roman", size = 10, color = "black"),
        legend.text = element_text(family = "Times New Roman", size = 10),
        legend.title = element_text(family = "Times New Roman", face = "bold", size = 10),
        legend.position = "bottom")
```

Chez Trésor pour terminer on observe des corrélations positives très significatives. Les deux sont très fortes et quasi équivalentes.

On ne peut pas dégager non plus un profil particulier.

### Cumulé
#### Profil Amplitude - Fréquence
##### Graphiques

```{r}
#| label: Corrélations - Cumulé
#| message: false
#| echo: false
#| warning: false
#| include: false
#| tbl-cap: "Tableau n°4 : Corrélations entre la Vitesse (m.s), l'Amplitude (m) et la Fréquence (Hz) - Cumulé"

# ---- Je fais mon test de corrélation ----
cor_vit_amp <- cor.test(datas$`Vitesse (m.s)`[datas$Nom == filtre_noms], datas$`Amplitude (m)`[datas$Nom == filtre_noms], method = "spearman")
cor_vit_fre <- cor.test(datas$`Vitesse (m.s)`[datas$Nom == filtre_noms], datas$`Fréquence (Hz)`[datas$Nom == filtre_noms], method = "spearman")
## ---- Je récupère les p.values et les rho de mon test ----
corr.stats <- data.frame(
  Variable = c("Vitesse - Amplitude", "Vitesse - Fréquence"),
  p.values = c(
    cor_vit_amp$p.value,
    cor_vit_fre$p.value),
  Coefficients = c(
    cor_vit_amp$estimate,
    cor_vit_fre$estimate)) %>%
  mutate(`Force de corrélation` = case_when(Coefficients < 0.20 ~ "Très faible / Nulle", Coefficients < 0.40 ~ "Faible", Coefficients < 0.60 ~ "Modérée", Coefficients < 0.80 ~ "Forte", TRUE ~ "Très forte"))
### ---- J'affiche mes résultats ----
Tableau(corr.stats)
#### ---- Je crée des labels pour mes graphique ----
#### --- Amplitude ---
r_amp <- round(cor_vit_amp$estimate, 2)
p_amp <- cor_vit_amp$p.value
etoile_amp <- case_when(
  p_amp < 0.001 ~ "***",
  p_amp < 0.01  ~ "**",
  p_amp < 0.05  ~ "*",
  TRUE          ~ "ns"
)
label_amp <- paste0("ρ = ", r_amp, etoile_amp)
#### --- Fréquence ---
r_fre <- round(cor_vit_fre$estimate, 2)
p_fre <- cor_vit_fre$p.value
etoile_fre <- case_when(
  p_fre < 0.001 ~ "***",
  p_fre < 0.01  ~ "**",
  p_fre < 0.05  ~ "*",
  TRUE          ~ "ns"
)
label_fre <- paste0("ρ = ", r_fre, etoile_fre)
```

```{r}
#| label: Graphique de l'évolution de l'Amplitude en fonction de la Vitesse - Cumulé
#| echo: false
#| warning: false
#| fig-cap: "Graphique n°9 : Évolution de l'amplitude en fonction de la vitesse - Cumulé"

# ---- Je crée mon graphique ----
ggplot(data = datas %>% filter(Nom %in% filtre_noms), aes(x = `Vitesse (m.s)`, y = `Amplitude (m)`, color = Nom)) +
  geom_point() +
  labs(title = "Évolution de l'Amplitude en fonction de la vitesse - Cumulé", x = "Vitesse (m.s)", y = "Amplitude (m)", , color = "Nom") +
  scale_x_continuous(breaks = seq(min(datas$`Vitesse (m.s)`[datas$Nom == filtre_noms], na.rm = TRUE), max(datas$`Vitesse (m.s)`[datas$Nom == filtre_noms], na.rm = TRUE), by = 0.2), labels = scales::label_number(accuracy = 0.1), limits = c(quantile(datas$`Vitesse (m.s)`[datas$Nom %in% filtre_noms], 0.05, na.rm = TRUE), quantile(datas$`Vitesse (m.s)`[datas$Nom %in% filtre_noms], 0.95, na.rm = TRUE))) +
  scale_y_continuous(breaks = seq(min(datas$`Amplitude (m)`[datas$Nom == filtre_noms], na.rm = TRUE), max(datas$`Amplitude (m)`[datas$Nom == filtre_noms], na.rm = TRUE), by = 0.1), labels = scales::label_number(accuracy = 0.01), limits = c(quantile(datas$`Amplitude (m)`[datas$Nom %in% filtre_noms], 0.05, na.rm = TRUE), quantile(datas$`Amplitude (m)`[datas$Nom %in% filtre_noms], 0.95, na.rm = TRUE))) +
  geom_smooth(method = "lm", formula = y ~ poly(x, 1), se = TRUE, linewidth = 1, color = "black", fill = "gray") +
  annotate("text",
         x = 5.4, y = 1.95,
         hjust = 0, vjust = 1,
         label = label_amp,
         family = "Times New Roman",
         size = 6,
         fontface = "bold") +
  theme(axis.line = element_line(size = 0.5, linetype = 2),
        panel.grid.major = element_line(size = 0.5, colour = "black", linetype = "dotted"),
        panel.grid.minor = element_line(colour = "black", size = 0.5, linetype = "dotted"),
        plot.title = element_text(family = "Times New Roman", face = "bold", size = 14, hjust = 0.5),
        axis.title = element_text(family = "Times New Roman", size = 12),
        axis.text = element_text(family = "Times New Roman", size = 10, color = "black"),
        legend.text = element_text(family = "Times New Roman", size = 10),
        legend.title = element_text(family = "Times New Roman", face = "bold", size = 10),
        legend.position = "bottom")
```
```{r}
#| label: Graphique de l'évolution de la Fréquence en fonction de la Vitesse - Cumulé
#| echo: false
#| warning: false
#| fig-cap: "Graphique n°10 : Évolution de la Fréquence en fonction de la vitesse - Cumulé"

# ---- Je crée mon graphique ----
ggplot(data = datas %>% filter(Nom %in% filtre_noms), aes(x = `Vitesse (m.s)`, y = `Fréquence (Hz)`, color = Nom)) +
  geom_point() +
  labs(title = "Évolution de la Fréquence en fonction de la vitesse - Cumulé", x = "Vitesse (m.s)", y = "Fréquence (Hz)", , color = "Nom") +
  scale_x_continuous(breaks = seq(min(datas$`Vitesse (m.s)`[datas$Nom == filtre_noms], na.rm = TRUE), max(datas$`Vitesse (m.s)`[datas$Nom == filtre_noms], na.rm = TRUE), by = 0.2), labels = scales::label_number(accuracy = 0.1), limits = c(quantile(datas$`Vitesse (m.s)`[datas$Nom %in% filtre_noms], 0.05, na.rm = TRUE), quantile(datas$`Vitesse (m.s)`[datas$Nom %in% filtre_noms], 0.95, na.rm = TRUE))) +
  scale_y_continuous(breaks = seq(min(datas$`Fréquence (Hz)`[datas$Nom == filtre_noms], na.rm = TRUE), max(datas$`Fréquence (Hz)`[datas$Nom == filtre_noms], na.rm = TRUE), by = 0.1), labels = scales::label_number(accuracy = 0.01), limits = c(quantile(datas$`Fréquence (Hz)`[datas$Nom %in% filtre_noms], 0.05, na.rm = TRUE), quantile(datas$`Fréquence (Hz)`[datas$Nom %in% filtre_noms], 0.95, na.rm = TRUE))) +
  geom_smooth(method = "lm", formula = y ~ poly(x, 1), se = TRUE, linewidth = 1, color = "black", fill = "gray") +
  annotate("text",
         x = 5.4, y = 4.37,
         hjust = 0, vjust = 1,
         label = label_fre,
         family = "Times New Roman",
         size = 6,
         fontface = "bold") +
  theme(axis.line = element_line(size = 0.5, linetype = 2),
        panel.grid.major = element_line(size = 0.5, colour = "black", linetype = "dotted"),
        panel.grid.minor = element_line(colour = "black", size = 0.5, linetype = "dotted"),
        plot.title = element_text(family = "Times New Roman", face = "bold", size = 14, hjust = 0.5),
        axis.title = element_text(family = "Times New Roman", size = 12),
        axis.text = element_text(family = "Times New Roman", size = 10, color = "black"),
        legend.text = element_text(family = "Times New Roman", size = 10),
        legend.title = element_text(family = "Times New Roman", face = "bold", size = 10),
        legend.position = "bottom")
```
En faisant un observation de groupe, on obtient des corrélations significatives très fortes. Un peu plus marquée entre la Fréquence et la Vitesse.

:::

## Guides
::: panel-tabset
### Mathonat
#### Profil Amplitude - Fréquence
##### Graphiques

```{r}
#| label: Corrélations - Mathonat
#| message: false
#| echo: false
#| warning: false
#| include: false
#| tbl-cap: "Tableau n°5 : Corrélations entre la Vitesse (m.s), l'Amplitude (m) et la Fréquence (Hz) - Mathonat"

# ---- Je fais mon test de corrélation ----
cor_vit_amp <- cor.test(datas$`Vitesse (m.s)`[datas$Nom == "Mathonat"], datas$`Amplitude (m)`[datas$Nom == "Mathonat"], method = "spearman")
cor_vit_fre <- cor.test(datas$`Vitesse (m.s)`[datas$Nom == "Mathonat"], datas$`Fréquence (Hz)`[datas$Nom == "Mathonat"], method = "spearman")
## ---- Je récupère les p.values et les rho de mon test ----
corr.stats <- data.frame(
  Variable = c("Vitesse - Amplitude", "Vitesse - Fréquence"),
  p.values = c(
    cor_vit_amp$p.value,
    cor_vit_fre$p.value),
  Coefficients = c(
    cor_vit_amp$estimate,
    cor_vit_fre$estimate)) %>%
  mutate(`Force de corrélation` = case_when(Coefficients < 0.20 ~ "Très faible / Nulle", Coefficients < 0.40 ~ "Faible", Coefficients < 0.60 ~ "Modérée", Coefficients < 0.80 ~ "Forte", TRUE ~ "Très forte"))
### ---- J'affiche mes résultats ----
Tableau(corr.stats)
#### ---- Je crée des labels pour mes graphique ----
#### --- Amplitude ---
r_amp <- round(cor_vit_amp$estimate, 2)
p_amp <- cor_vit_amp$p.value
etoile_amp <- case_when(
  p_amp < 0.001 ~ "***",
  p_amp < 0.01  ~ "**",
  p_amp < 0.05  ~ "*",
  TRUE          ~ "ns"
)
label_amp <- paste0("ρ = ", r_amp, etoile_amp)
#### --- Fréquence ---
r_fre <- round(cor_vit_fre$estimate, 2)
p_fre <- cor_vit_fre$p.value
etoile_fre <- case_when(
  p_fre < 0.001 ~ "***",
  p_fre < 0.01  ~ "**",
  p_fre < 0.05  ~ "*",
  TRUE          ~ "ns"
)
label_fre <- paste0("ρ = ", r_fre, etoile_fre)
```

```{r}
#| label: Graphique de l'évolution de l'Amplitude en fonction de la Vitesse - Mathonat
#| echo: false
#| warning: false
#| fig-cap: "Graphique n°11 : Évolution de l'amplitude en fonction de la vitesse - Mathonat"

# ---- Je crée mon graphique ----
ggplot(data = datas %>% filter(Nom %in% "Mathonat"), aes(x = `Vitesse (m.s)`, y = `Amplitude (m)`)) +
  geom_point(color = "#A61E79") +
  labs(title = "Évolution de l'amplitude en fonction de la vitesse - Mathonat", x = "Vitesse (m.s)", y = "Amplitude (m)") +
  scale_x_continuous(breaks = seq(min(datas$`Vitesse (m.s)`[datas$Nom == "Mathonat"], na.rm = TRUE), max(datas$`Vitesse (m.s)`[datas$Nom == "Mathonat"], na.rm = TRUE), by = 0.2), labels = scales::label_number(accuracy = 0.1), limits = c(quantile(datas$`Vitesse (m.s)`[datas$Nom %in% "Mathonat"], 0.05, na.rm = TRUE), quantile(datas$`Vitesse (m.s)`[datas$Nom %in% "Mathonat"], 0.95, na.rm = TRUE))) +
  scale_y_continuous(breaks = seq(min(datas$`Amplitude (m)`[datas$Nom == "Mathonat"], na.rm = TRUE), max(datas$`Amplitude (m)`[datas$Nom == "Mathonat"], na.rm = TRUE), by = 0.05), labels = scales::label_number(accuracy = 0.01), limits = c(quantile(datas$`Amplitude (m)`[datas$Nom %in% "Mathonat"], 0.05, na.rm = TRUE), quantile(datas$`Amplitude (m)`[datas$Nom %in% "Mathonat"], 0.95, na.rm = TRUE))) +
  geom_smooth(method = "lm", formula = y ~ poly(x, 1), se = TRUE, linewidth = 1, color = "black", fill = "gray") +
  annotate("text",
         x = 7, y = 2.19,
         hjust = 0, vjust = 1,
         label = label_amp,
         family = "Times New Roman",
         size = 6,
         fontface = "bold") +
  theme(axis.line = element_line(size = 0.5, linetype = 2),
        panel.grid.major = element_line(size = 0.5, colour = "black", linetype = "dotted"),
        panel.grid.minor = element_line(colour = "black", size = 0.5, linetype = "dotted"),
        plot.title = element_text(family = "Times New Roman", face = "bold", size = 14, hjust = 0.5),
        axis.title = element_text(family = "Times New Roman", size = 12),
        axis.text = element_text(family = "Times New Roman", size = 10, color = "black"),
        legend.text = element_text(family = "Times New Roman", size = 10),
        legend.title = element_text(family = "Times New Roman", face = "bold", size = 10),
        legend.position = "bottom")
```
```{r}
#| label: Graphique de l'évolution de la Fréquence en fonction de la Vitesse - Mathonat
#| echo: false
#| warning: false
#| fig-cap: "Graphique n°12 : Évolution de la Fréquence en fonction de la Vitesse - Mathonat"

# ---- Je crée mon graphique ----
ggplot(data = datas %>% filter(Nom %in% "Mathonat"), aes(x = `Vitesse (m.s)`, y = `Fréquence (Hz)`)) +
  geom_point(color = "#191EB5") +
  labs(title = "Évolution de la Fréquence en fonction de la vitesse - Mathonat", x = "Vitesse (m.s)", y = "Fréquence (Hz)") +
  scale_x_continuous(breaks = seq(min(datas$`Vitesse (m.s)`[datas$Nom == "Mathonat"], na.rm = TRUE), max(datas$`Vitesse (m.s)`[datas$Nom == "Mathonat"], na.rm = TRUE), by = 0.2), labels = scales::label_number(accuracy = 0.1), limits = c(quantile(datas$`Vitesse (m.s)`[datas$Nom %in% "Mathonat"], 0.05, na.rm = TRUE), quantile(datas$`Vitesse (m.s)`[datas$Nom %in% "Mathonat"], 0.95, na.rm = TRUE))) +
  scale_y_continuous(breaks = seq(min(datas$`Fréquence (Hz)`[datas$Nom == "Mathonat"], na.rm = TRUE), max(datas$`Fréquence (Hz)`[datas$Nom == "Mathonat"], na.rm = TRUE), by = 0.05), labels = scales::label_number(accuracy = 0.01), limits = c(quantile(datas$`Fréquence (Hz)`[datas$Nom %in% "Mathonat"], 0.05, na.rm = TRUE), quantile(datas$`Fréquence (Hz)`[datas$Nom %in% "Mathonat"], 0.95, na.rm = TRUE))) +
  geom_smooth(method = "lm", formula = y ~ poly(x, 1), se = TRUE, linewidth = 1, color = "black", fill = "gray") +
  annotate("text",
         x = 7, y = 4.45,
         hjust = 0, vjust = 1,
         label = label_fre,
         family = "Times New Roman",
         size = 6,
         fontface = "bold") +
  theme(axis.line = element_line(size = 0.5, linetype = 2),
        panel.grid.major = element_line(size = 0.5, colour = "black", linetype = "dotted"),
        panel.grid.minor = element_line(colour = "black", size = 0.5, linetype = "dotted"),
        plot.title = element_text(family = "Times New Roman", face = "bold", size = 14, hjust = 0.5),
        axis.title = element_text(family = "Times New Roman", size = 12),
        axis.text = element_text(family = "Times New Roman", size = 10, color = "black"),
        legend.text = element_text(family = "Times New Roman", size = 10),
        legend.title = element_text(family = "Times New Roman", face = "bold", size = 10),
        legend.position = "bottom")
```
### Berland
#### Profil Amplitude - Fréquence
##### Graphiques

```{r}
#| label: Corrélations - Berland
#| message: false
#| echo: false
#| warning: false
#| include: false
#| tbl-cap: "Tableau n°6 : Corrélations entre la Vitesse (m.s), l'Amplitude (m) et la Fréquence (Hz) - Berland"

# ---- Je fais mon test de corrélation ----
cor_vit_amp <- cor.test(datas$`Vitesse (m.s)`[datas$Nom == "Berland"], datas$`Amplitude (m)`[datas$Nom == "Berland"], method = "spearman")
cor_vit_fre <- cor.test(datas$`Vitesse (m.s)`[datas$Nom == "Berland"], datas$`Fréquence (Hz)`[datas$Nom == "Berland"], method = "spearman")
## ---- Je récupère les p.values et les rho de mon test ----
corr.stats <- data.frame(
  Variable = c("Vitesse - Amplitude", "Vitesse - Fréquence"),
  p.values = c(
    cor_vit_amp$p.value,
    cor_vit_fre$p.value),
  Coefficients = c(
    cor_vit_amp$estimate,
    cor_vit_fre$estimate)) %>%
  mutate(`Force de corrélation` = case_when(Coefficients < 0.20 ~ "Très faible / Nulle", Coefficients < 0.40 ~ "Faible", Coefficients < 0.60 ~ "Modérée", Coefficients < 0.80 ~ "Forte", TRUE ~ "Très forte"))
### ---- J'affiche mes résultats ----
Tableau(corr.stats)
#### ---- Je crée des labels pour mes graphique ----
#### --- Amplitude ---
r_amp <- round(cor_vit_amp$estimate, 2)
p_amp <- cor_vit_amp$p.value
etoile_amp <- case_when(
  p_amp < 0.001 ~ "***",
  p_amp < 0.01  ~ "**",
  p_amp < 0.05  ~ "*",
  TRUE          ~ "ns"
)
label_amp <- paste0("ρ = ", r_amp, etoile_amp)
#### --- Fréquence ---
r_fre <- round(cor_vit_fre$estimate, 2)
p_fre <- cor_vit_fre$p.value
etoile_fre <- case_when(
  p_fre < 0.001 ~ "***",
  p_fre < 0.01  ~ "**",
  p_fre < 0.05  ~ "*",
  TRUE          ~ "ns"
)
label_fre <- paste0("ρ = ", r_fre, etoile_fre)
```

```{r}
#| label: Graphique de l'évolution de l'Amplitude en fonction de la Vitesse - Berland
#| echo: false
#| warning: false
#| fig-cap: "Graphique n°13 : Évolution de l'amplitude en fonction de la vitesse - Berland"

# ---- Je crée mon graphique ----
ggplot(data = datas %>% filter(Nom %in% "Berland"), aes(x = `Vitesse (m.s)`, y = `Amplitude (m)`)) +
  geom_point(color = "#A61E79") +
  labs(title = "Évolution de l'amplitude en fonction de la vitesse - Berland", x = "Vitesse (m.s)", y = "Amplitude (m)") +
  scale_x_continuous(breaks = seq(min(datas$`Vitesse (m.s)`[datas$Nom == "Berland"], na.rm = TRUE), max(datas$`Vitesse (m.s)`[datas$Nom == "Berland"], na.rm = TRUE), by = 0.2), labels = scales::label_number(accuracy = 0.1), limits = c(quantile(datas$`Vitesse (m.s)`[datas$Nom %in% "Berland"], 0.05, na.rm = TRUE), quantile(datas$`Vitesse (m.s)`[datas$Nom %in% "Berland"], 0.95, na.rm = TRUE))) +
  scale_y_continuous(breaks = seq(min(datas$`Amplitude (m)`[datas$Nom == "Berland"], na.rm = TRUE), max(datas$`Amplitude (m)`[datas$Nom == "Berland"], na.rm = TRUE), by = 0.05), labels = scales::label_number(accuracy = 0.01), limits = c(quantile(datas$`Amplitude (m)`[datas$Nom %in% "Berland"], 0.05, na.rm = TRUE), quantile(datas$`Amplitude (m)`[datas$Nom %in% "Berland"], 0.95, na.rm = TRUE))) +
  geom_smooth(method = "lm", formula = y ~ poly(x, 1), se = TRUE, linewidth = 1, color = "black", fill = "gray") +
  annotate("text",
         x = 6.1, y = 2.32,
         hjust = 0, vjust = 1,
         label = label_amp,
         family = "Times New Roman",
         size = 6,
         fontface = "bold") +
  theme(axis.line = element_line(size = 0.5, linetype = 2),
        panel.grid.major = element_line(size = 0.5, colour = "black", linetype = "dotted"),
        panel.grid.minor = element_line(colour = "black", size = 0.5, linetype = "dotted"),
        plot.title = element_text(family = "Times New Roman", face = "bold", size = 14, hjust = 0.5),
        axis.title = element_text(family = "Times New Roman", size = 12),
        axis.text = element_text(family = "Times New Roman", size = 10, color = "black"),
        legend.text = element_text(family = "Times New Roman", size = 10),
        legend.title = element_text(family = "Times New Roman", face = "bold", size = 10),
        legend.position = "bottom")
```
```{r}
#| label: Graphique de l'évolution de la Fréquence en fonction de la Vitesse - Berland
#| echo: false
#| warning: false
#| fig-cap: "Graphique n°14 : Évolution de la Fréquence en fonction de la Vitesse - Berland"

# ---- Je crée mon graphique ----
ggplot(data = datas %>% filter(Nom %in% "Berland"), aes(x = `Vitesse (m.s)`, y = `Fréquence (Hz)`)) +
  geom_point(color = "#191EB5") +
  labs(title = "Évolution de la Fréquence en fonction de la vitesse - Berland", x = "Vitesse (m.s)", y = "Fréquence (Hz)") +
  scale_x_continuous(breaks = seq(min(datas$`Vitesse (m.s)`[datas$Nom == "Berland"], na.rm = TRUE), max(datas$`Vitesse (m.s)`[datas$Nom == "Berland"], na.rm = TRUE), by = 0.2), labels = scales::label_number(accuracy = 0.1), limits = c(quantile(datas$`Vitesse (m.s)`[datas$Nom %in% "Berland"], 0.05, na.rm = TRUE), quantile(datas$`Vitesse (m.s)`[datas$Nom %in% "Berland"], 0.95, na.rm = TRUE))) +
  scale_y_continuous(breaks = seq(min(datas$`Fréquence (Hz)`[datas$Nom == "Berland"], na.rm = TRUE), max(datas$`Fréquence (Hz)`[datas$Nom == "Berland"], na.rm = TRUE), by = 0.05), labels = scales::label_number(accuracy = 0.01), limits = c(quantile(datas$`Fréquence (Hz)`[datas$Nom %in% "Berland"], 0.05, na.rm = TRUE), quantile(datas$`Fréquence (Hz)`[datas$Nom %in% "Berland"], 0.95, na.rm = TRUE))) +
  geom_smooth(method = "lm", formula = y ~ poly(x, 1), se = TRUE, linewidth = 1, color = "black", fill = "gray") +
  annotate("text",
         x = 6.1, y = 4.3,
         hjust = 0, vjust = 1,
         label = label_fre,
         family = "Times New Roman",
         size = 6,
         fontface = "bold") +
  theme(axis.line = element_line(size = 0.5, linetype = 2),
        panel.grid.major = element_line(size = 0.5, colour = "black", linetype = "dotted"),
        panel.grid.minor = element_line(colour = "black", size = 0.5, linetype = "dotted"),
        plot.title = element_text(family = "Times New Roman", face = "bold", size = 14, hjust = 0.5),
        axis.title = element_text(family = "Times New Roman", size = 12),
        axis.text = element_text(family = "Times New Roman", size = 10, color = "black"),
        legend.text = element_text(family = "Times New Roman", size = 10),
        legend.title = element_text(family = "Times New Roman", face = "bold", size = 10),
        legend.position = "bottom")
```

:::
:::
